【裁判字號】    99,上易,1294
【裁判日期】    991209
【裁判案由】    竊盜
【裁判全文】
臺灣高等法院臺中分院刑事判決        99年度上易字第1294號
上  訴  人  臺灣臺中地方法院檢察署檢察官
被      告  林森源
上列上訴人因被告竊盜案件，不服臺灣臺中地方法院99年度易字
第2418號中華民國99年8月12日第一審判決（起訴案號：臺灣臺
中地方法院檢察署98年度偵字第27523號），提起上訴，本院判
決如下：
    主    文
原判決撤銷。
林森源逾越安全設備竊盜，累犯，處有期徒刑壹年。
    犯罪事實
一、林森源於民國97年間，曾犯竊盜罪，經臺灣臺中地方法院97
    年度易字第1548號案判處有期徒刑8月確定，並於98年2月19
    日執行完畢。猶不知悔改，復意圖為自己不法之所有，於98
    年5月27日凌晨2時9分許，騎乘當時登記在其姪子林宥全（
    原名林韋倫）名下之車牌號碼P2E-695號重型機車，至臺中
    縣烏日鄉○○路李金安新建完成之帝皇宅社區內，見其中門
    牌號碼日光路42號及48號（起訴書誤載為56號）二屋（均正
    準備交屋而尚無人居住及看管）後面窗戶均未上鎖，即打開
    窗戶，並由該作為安全設備用之窗戶爬入屋內（無故侵入他
    人建築物部分未提出告訴），以雙手搖晃掛於牆上之排油煙
    機及烘碗機使其螺絲鬆脫後取下、徒手拔下蓮蓬頭、直接拿
    走未固定瓦斯爐之方式，接續竊取該二屋內之財物計排油煙
    機、瓦斯爐、烘碗機各2臺及蓮蓬頭8個（全部價值約新臺幣
    40餘萬元），得手後，因機車一次載不完全部贓物，乃於同
    日凌晨2時39分、4時10分許分二次將贓物載離現場。嗣經李
    金安發現失竊報警後，經警調閱路口監視器畫面進而循線查
    獲上情。
二、案經臺中縣警察局烏日分局報請臺灣臺中地方法院檢察署檢
    察官偵查起訴。
    理    由
壹、證據能力部分：
一、按被告以外之人於審判外之陳述，雖不符刑事訴訟法第159
    條之1至之4等四條之規定，而經當事人於審判程序同意作為
    證據，法院審酌該言詞陳述或書面陳述作成時之情況，認為
    適當者，亦得為證據，當事人、代理人或辯護人於法院調查
    證據時，知有刑事訴訟法第159條第1項不得為證據之情形，
    而未於言詞辯論終結前聲明異議者，視為有前項之同意。同
    法第159條之5定有明文。本案李金安於警詢時之陳述，其性
    質屬於證人於審判外之陳述，而為傳聞證據，且查無符合刑
    事訴訟法第159條之1至之4等四條之情形，原雖無證據能力
    ，然上開供述證據內容，業經本院審理時予以提示並告以要
    旨，且經檢察官及被告表示意見，當事人已知上述供述證據
    乃傳聞證據，卻均未表示無證據能力，本院審酌上開供述證
    據作成時，並無人情施壓或干擾，亦無不當取供之情形，認
    為以之作為本案之證據亦屬適當，而有證據能力。
二、被告以外之人於偵查中向檢察官所為之陳述，除顯有不可信
    之情況者外，得為證據，刑事訴訟法第159條之1第2項定有
    明文。偵查中對被告以外之人所為之偵查筆錄，或被告以外
    之人向檢察官所提之書面陳述，性質上均屬傳聞證據，惟現
    階段刑事訴訟法規定檢察官代表國家偵查犯罪、實施公訴，
    依法其有訊問被告、證人及鑑定人之權，證人、鑑定人且須
    具結，而實務運作時，檢察官偵查中向被告以外之人所取得
    之陳述，原則上均能遵守法律規定，不致違法取供，其可信
    度極高，是以被告以外之人前於偵查中所為之證述，除反對
    該項供述得具有證據能力之一方，已釋明「顯有不可信之情
    況」之理由，且於審判中已主張詰問該被告以外之人，而未
    獲詰問的機會外，不宜遽指該證人於偵查中之陳述不具證據
    能力。本案林宥全於偵查中具結所為之證述，被告並未提及
    有何顯不可信之情況，自具有證據能力。
三、除法律另有規定外，實施刑事訴訟程序之公務員因違背法定
    程序取得之證據，其有無證據能力之認定，應審酌人權保障
    及公共利益之均衡維護，刑事訴訟法第158條之4定有明文。
    本案所引用之非供述證據，並無證據證明係實施刑事訴訟程
    序之公務員違背法定程序所取得，且經本院於審理中提示並
    告以要旨而為調查時，檢察官及被告均未表示無證據能力，
    自應認均具有證據能力。
貳、認定犯罪事實之證據及理由：
    前揭犯罪事實業經被告林森源於原審及本院審理中均自白不
    諱，此有各該筆錄在卷可稽。又證人林宥全於99年6月15
    日在檢察官偵訊中具結證稱：「P2E-695重型機車買來之後
    就是被告在騎，只是用我的名字登記，由監視器畫面背影即
    可認出騎乘者是我叔叔林森源，因為他的身材及戴全罩式安
    全帽，所以我一眼就看出來了。」等語（參偵卷第20頁筆錄
    ）。證人即被害人李金安於98年5月30日在警詢中證稱：
    「遭竊BEST瓦斯爐2臺、抽油煙機2臺、烘碗機2臺及蓮蓬頭8
    個。」等語（參警卷第10頁筆錄），於99年11月25日在本院
    審理中具結證稱：「（問：本案被偷的房屋，你是屋主？）
    是的，房子是我蓋的。」、「（問：98年5月27日凌晨發生
    失竊案時，這兩戶是否有人住？）是有兩戶，是沒有人住。
    」、「（問：失竊兩戶的住址？）是臺中縣烏日鄉○○路42
    號、48號。」、「（問：失竊的東西？）都是進口的廚具、
    衛浴的東西。」、「（問：要竊取瓦斯爐等廚具、衛浴東西
    ，是否須要有工具來竊取？）不須要，這都是進口的東西，
    是嵌入式的廚具、衛浴，不須要工具，只要是一個角度、方
    式就可以用手來拆卸。」、「（問：你們被竊取的東西，價
    值有多少？）總計約有40多萬元，偷的人是用機車載運二次
    。」、「（問：這兩戶房屋是否有賣出，但尚未交屋，所以
    沒有人住？）是，正在清理準備要交屋。」等語（參本院卷
    第31頁筆錄），路旁監視器畫面擷取照片顯示：被告於98
    年5月27日凌晨2時09分25秒以及3時19分7秒兩次騎乘前揭機
    車前往李金安新建完成之帝皇宅社區，嗣分別於同日凌晨2
    時39分28秒、4時10分43秒於機車後座載運相當數量物品離
    去（參警卷第17-20頁）。此外，復有刑案現場測繪圖、被
    竊現場照片在卷可佐（參警卷第13-16頁）。本件事證明確
    ，被告犯行應堪認定。
、論罪科刑部分：
一、按窗戶依社會通常觀念足認為防盜之設備，故屬安全設備，
    被告打開窗戶，由窗戶爬入屋內行竊，核其所為，係犯刑法
    第321條第1項第2款之逾越安全設備竊盜罪。又本件被告侵
    入之二屋，均尚非屬住宅，也無人看管，此經證人李金安證
    述明確（詳前述），而與刑法第321條第1項第1款之於夜間
    侵入住宅或有人居住之建築物竊盜罪，要件不符，是起訴書
    記載被告係犯刑法第321條第1項第1款之加重竊盜罪，尚有
    未洽，本件起訴法條應予變更。再被告於97年間，曾犯竊盜
    罪，經臺灣臺中地方法院97年度易字第1548號案判處有期徒
    刑8月確定，並於98年2月19日執行完畢，此有臺灣高等法院
    被告前案紀錄表在卷可證，其受徒刑之執行完畢後，5年以
    內故意再犯本件有期徒刑以上之罪，為累犯，依刑法第47條
    第1項之規定，應加重其刑。
二、原審據以論罪科刑，固非無見。惟(甲)原審判決認被告侵入之
    房屋係臺中縣烏日鄉○○路56號李金安住處，並以刑法第32
    1條第1項第1款之罪論處，尚有違誤，(乙)原審判決未認定被
    告係由窗戶爬入屋內，並論以刑法第321條第1項第2款之罪
    ，亦有未合，(丙)被告有多次竊盜前科，目前亦是另案竊盜罪
    在監執行（參臺灣高等法院被告前案紀錄表），且所竊之物
    價值不斐，竟全部賤賣予不詳人士，令被害人追償無著，心
    痛不已，原審判決僅判處被告有期徒刑，稍嫌過輕。檢察官
    提起上訴謂「被告前有9次以上竊盜前科，本案復構成累犯
    ，被竊財物價值非輕，是僅量處被告有期徒刑8月，尚為太
    輕」，為有理由，且原審判決尚有前開可議之處，本院自應
    將原審判決予以撤銷改判。爰審酌被告犯後坦認所為，態度
    良好，僅國中畢業之智識程度（參警卷第1頁），惟已年過
    半百仍不思以正當途徑謀生，一再犯竊盜罪，對社會治安之
    影響不輕，及本件所竊之物價值不斐，令被害人受損甚重等
    一切情狀，量處如主文所示之刑。
據上論斷，應依刑事訴訟法第369條第1項前段、第364條、第299
條第1項前段、第300條，刑法第321條第1項第2款、第47條第1項
，判決如主文。
本案經檢察官徐錫祥到庭執行職務。
中    華    民    國    99    年    12    月    9     日
            刑事第七庭    審判長法  官  林  榮  龍
                                法  官  王  義  閔
                                法  官  李  秋  娟
上列正本證明與原本無異。
不得上訴。
                                書記官  詹  錫  朋
中    華    民    國    99    年    12    月    9     日

司法院資訊處製作；財團法人民間司法改革基金會備份。
